# 请教陈老师，权益性交易问题

提问人：737744 时间：2020-04-02 23:14:44
公司A作为非控股股东参股一家公司B，向B出租资产，租金视B公司的经营情况而定，经营不好也有可能免租。这种情况下构成权益性投资吗？

回答人：chenyiwei
“租金视B公司的经营情况而定，经营不好也有可能免租”租金金额具体如何确定和操作？该租金的标准和确定方式是否符合市场上此类资产通常的出租条款？